【裁判字號】    98,上訴,1723
【裁判日期】    980831
【裁判案由】    違反毒品危害防制條例
【裁判全文】
臺灣高等法院臺中分院刑事判決        98年度上訴字第1723號
上  訴  人
即  被  告  甲○○
選任辯護人  楊雯齡  律師
上列上訴人因違反毒品危害防制條例案件，不服臺灣臺中地方法
院98年度訴字第1498號中華民國98年7月15日第一審判決（起訴
案號：臺灣臺中地方法院檢察署98年度偵緝字第802號），提起
上訴，本院判決如下：
    主    文
原判決撤銷。
甲○○犯如附表所示之罪，均累犯，各處如附表所示之刑。主刑
部分應執行有期徒刑拾貳年陸月。
    犯罪事實
一、甲○○素行不佳，前曾因犯竊盜罪經臺灣臺中地方法院以九
    十三年度易字第二二六六號判決判處有期徒刑一年六月確定
    ；又因犯違反毒品危害防制條例案件，經本院九十三年度上
    訴字第一九四六號判決判處應執行有期徒刑二年六月（施用
    第一級毒品部分有期徒刑一年八月，施用第二級毒品部分有
    期徒刑一年）確定；復因犯竊盜罪經臺灣臺中地方法院九十
    四年度易字第一○二九號判決判處有期徒刑一年確定；再因
    違反毒品危害防制條例案件，經臺灣臺中地方法院九十四年
    度訴字第三一七六號判決判處應執行有期徒刑一年三月（施
    用第一級毒品部分有期徒刑一年，施用第二級毒品部分有期
    徒刑五月）確定；前揭案件復經臺灣臺中地方法院九十六年
    度聲減字第四九一六號裁定減刑後各自合併應執行有期徒刑
    一年十一月、一年一月，並接續執行，於民國（下同）九十
    七年六月六日假釋付保護管束，於同年七月三十日保護管束
    期滿未經撤銷以執行完畢論。詎甲○○猶不知悔改，明知海
    洛因係屬毒品危害防制條例第二條第一項第一款所規定之第
    一級毒品，未經許可不得販賣，竟意圖營利，為下列販賣第
    一級毒品海洛因之行為：
  (一)甲○○與吳錦濱（業經本院九十八年度上訴字第一三八○號
    判決判處應執行有期徒刑十九年在案）共同基於販賣第一級
    毒品海洛因之犯意聯絡，由甲○○先向綽號「阿彬」之真實
    姓名年籍均不詳成年男子（下稱「阿彬」）以新臺幣（下同
    ）八千元購入第一級毒品海洛因二公克後，與吳錦濱共同伺
    機販售。於九十七年十月二十八日上午十時五十二分許，吳
    錦濱所持有而屬甲○○所有之門號0000000000號
    行動電話，接獲張育綸以0000000000市內電話來
    電洽購海洛因事宜，並約在臺中市○○路與東光園路口見面
    後。嗣雙方到達前述路口之統一超商前，吳錦濱即將海洛因
    一包（含袋重約○‧三二公克，淨重約○‧一二公克）販賣
    予張育綸，並向張育綸收取一千元之代價，所得與甲○○平
    分。
  (二)甲○○與吳錦濱共同基於販賣第一級毒品海洛因之犯意聯絡
    ，於九十七年十月三十日中午十二時十二分許，吳錦濱所持
    有而屬甲○○所有之門號0000000000號行動電話
    ，接獲張育綸以0000000000市內電話來電洽購海
    洛因事宜，並約在臺中市中興大學前見面。嗣雙方到達中興
    大學前之統一超商，吳錦濱即將前述由甲○○向「阿彬」購
    得之海洛因一包（含袋重約○‧三二公克，淨重約○‧一二
    公克）販賣予張育綸，並向張育綸收取一千元之代價，所得
    與甲○○平分。
  (三)甲○○與吳錦濱共同基於販賣第一級毒品海洛因之犯意聯絡
    ，於九十七年十一月六日上午十時五十八分許，吳錦濱所持
    有而屬甲○○所有之門號0000000000號行動電話
    ，接獲張育綸以0000000000市內電話來電洽購海
    洛因事宜，並約在臺中市東昇橋前見面。嗣雙方到達臺中市
    東昇橋旁７－便利商店前，吳錦濱即將前述由甲○○向「
    阿彬」購得之海洛因一包（淨重約○‧○六公克）販賣予張
    育綸，並向張育綸收取五百元之代價，所得與甲○○平分。
  (四)嗣甲○○又向「阿彬」以四千元購入海洛因一公克後，伺機
    販售。適黃世銘於九十七年十二月十二日某時，以門號00
    00000000號行動電話撥打前開門號0000000
    000號行動電話予甲○○，欲向其購買海洛因，但該電話
    由吳錦濱接聽（當時甲○○與吳錦濱已各自販售海洛因），
    並將黃世銘欲購買海洛因之意告知甲○○。甲○○即於同日
    晚間某時，在臺中市○○○○道旁將該海洛因一包（重量約
    一公克）販賣予黃世銘，並向黃世銘收取五千元之代價。
二、甲○○復另行起意，於九十七年十二月二十四日，在臺中縣
    太平市東平橋旁之河堤上，將其先前以八千元代價向「阿彬
    」購入之海洛因十一包（合計淨重一‧六三公克，空包裝總
    重二‧八六公克，現扣於本院九十八年度上訴字第一三八○
    號刑事案件中），以八千元之原價轉讓予吳錦濱（此部分並
    無證據證明甲○○於販入之初即具有販賣之犯意），惟因吳
    錦濱表示手頭不便而賒欠之（甲○○迄今尚未收到該八千元
    之轉讓金）。吳錦濱於受讓該海洛因十一包後於翌日（即同
    年月二十五日）十七時二十五分許，為警在臺中市○區○○
    街一一八號其住處查獲，並扣得該十一包海洛因，嗣為警循
    線查獲上情。
三、案經臺中縣警察局太平分局報請臺灣臺中地方法院檢察署檢
    察官偵查起訴。
    理    由
一、訊據上訴人即被告（下稱被告）甲○○對於上開犯罪事實均
    供認不諱（見本院卷第三十頁、第九三頁至第九四頁），核
    與證人吳錦濱、張育綸、黃世銘等人於警詢、偵查時證述之
    情節均相符，並有扣案之上開海洛因十一包足稽。而該扣案
    之上開十一包海洛因經送請法務部調查局鑑定結果，確實含
    海洛因成分（合計淨重一‧六三公克，空包裝總重二‧八六
    公克），亦有本院九十八年度上訴字第一三八０號刑事判決
    一份附卷可按。此外復有上開門號0000000000、
    0000000000號行動電話之通訊監察譯文在卷可稽
    （見警卷第二三、二五、二七頁，九十八年度警聲搜字第一
    二二號卷第一三頁），足見被告之上開自白與事實相符，堪
    足採信。又我國查緝毒品海洛因之施用或販賣一向執法甚嚴
    ，對於販賣海洛因者尤科以重度刑責，且販賣海洛因既係違
    法行為，當非可公然為之，亦無公定價格，且容易分裝並增
    減份量，而每次買賣之價量，可能隨時依雙方關係深淺、資
    力、需求量及對行情之認知、來源是否充裕、查緝是否嚴謹
    、購買者被查獲時供述購買對象之可能風險之評估等情形，
    而異其標準，非可一概而論；而買受毒品之人通常亦無法探
    知販毒者賺取利潤幾何，是販賣毒品之利得，除被告坦承犯
    行或價量俱臻明確外，委難察得實情，販賣之人從價差或量
    差中牟利之方式雖異，其意圖營利之販賣行為則同一。是以
    因海洛因量微價高，販賣者率有利益可圖，本件被告多次將
    毒品海洛因攜至上開公共場所販賣予張育綸、黃世銘，被告
    豈會不知此有風險，如無利益可得，被告又豈會甘冒遭警查
    獲之可能而如此作為？是被告雖未具體供出每次販賣海洛因
    所圖得之利益（事實欄一之(四)部分係以四千元販入，而以五
    千元賣出，圖得一千元之利益），惟依上所述，可知被告販
    賣上開海洛因予張育綸、黃世銘部分，其主觀上應均具有營
    利之意圖甚明。另被告係將其先前向「阿彬」以八千元代價
    購入之海洛因十一包（合計淨重一‧六三公克，空包裝總重
    二‧八六公克），以八千元之原價轉讓予吳錦濱，業據被告
    於原審及本院審理時自白在卷；參以其二人曾於前開時間共
    同販賣海洛因予張育綸，足見其二人關係匪淺，是其將購入
    之上開海洛因以原價轉讓予吳錦濱，非無可能；況此部分亦
    無證據證明被告於販入之初即具有販賣之犯意，是難認被告
    此部分主觀上具有營利之意圖，核與販賣第一級毒品罪之構
    成要件不合，故此部分應僅成立轉讓第一級毒品罪。又被告
    轉讓予吳錦濱之海洛因，應係十一包，亦據被告於原審及本
    院訊問時自白在卷，並有扣案之上開海洛因十一包足按，被
    告於本院審理時陳稱僅一包，核無可採。綜上所述，被告之
    罪證明確，其犯行堪以認定。
二、證據能力方面：
  (一)按刑事訴訟法第一百六十五條之一第二項規定：「錄音可為
    證據者，審判長應以適當之設備，顯示聲音，使當事人、代
    理人、辯護人或輔佐人辨認或告以要旨」，乃就新型態證據
    之開示、調查方法而為之規定；所謂「以適當之設備，顯示
    」，通常以勘驗為之，重在辨別錄音聲音之同一性，兼及錄
    音內容之真實性。偵查犯罪機關依法定程序監聽之錄音，應
    認該監聽所得之錄音帶，始屬調查犯罪所得之證據，但依據
    監聽錄音結果予以翻譯而製作之通訊監察譯文，乃該監聽錄
    音內容之顯示，此為學理上所稱之派生證據，屬於文書證據
    之一種。此於被告或訴訟關係人對其譯文之真實性發生爭執
    或有所懷疑時，法院固應依刑事訴訟法第一百六十五條之一
    第二項規定勘驗該監聽之錄音帶踐行調查證據之程序，以確
    認該錄音聲音是否為本人及其內容與通訊監察譯文之記載是
    否相符；然如被告或訴訟關係人對其監聽錄音之譯文真實性
    並不爭執，顯無辨認其錄音聲音之調查必要性。是法院於審
    判期日就此如已踐行提示通訊監察譯文供當事人辨認或告以
    要旨，使其表示意見等程序並為辯論者，其所為之調查證據
    程序即無不合（最高法院九十六年度台上字第一八六九號判
    決參照）。本案被告及其選任辯護人暨檢察官等人均未聲請
    勘驗播聽任何段落之監聽錄音帶，且審判長於審判期日調查
    證據，於提示通訊監察譯文供當事人辨認及告以要旨等程序
    ，被告及其選任辯護人暨檢察官等人均表示無意見，有本院
    審判筆錄可稽，是此部分被告及其選任辯護人對於卷附監聽
    譯文內容之真正既不爭執，且上開0000000000及
    黃世銘使用之門號0000000000所為之通訊監察，
    係檢察官依通訊監察法向原審聲請核發實施，通訊監察書許
    可之監察期間為九十七年十月二十七日上午十時起至同年十
    一月二十五日上午十時止、九十七年十一月二十五日上午十
    時起至同年十二月二十四日上午十時止，有原審九十七年聲
    監字第一○○八號、九十七年聲監字第一一○五號通訊監察
    書影本各一份附卷可憑（見一二二號偵查卷第五頁至第六頁
    、原審卷第一一四頁至第一一五頁），符合通訊保障及監察
    法之法定程序，並經合議庭於審理期日踐行書證之法定調查
    證據程序，自具有證據能力。
  (二)次按被告以外之人於審判外之陳述，雖不符刑事訴訟法第一
    百五十九條之一至第一百五十九條之四之規定，而經當事人
    於審判程序同意作為證據，法院審酌該言詞陳述或書面陳述
    作成時之情況，認為適當者，亦得為證據。當事人、代理人
    或辯護人於法院調查證據時，知有第一百五十九條第一項不
    得為證據之情形，而未於言詞辯論終結前聲明異議者，視為
    有前項之同意，刑事訴訟法第一百五十九條之五第一項、第
    二項定有明文。立法意旨在於傳聞證據未經當事人之反對詰
    問予以核實，原則上先予排除，惟若當事人已放棄詰問或未
    聲明異議，基於證據資料愈豐富，愈有助於真實發現之理念
    ，且強化言詞辯論主義，法院自可承認該傳聞證據例外擁有
    證據能力。查本件被告及其選任辯護人、檢察官等人對於證
    人吳錦濱、張育綸、黃世銘等人上開於審判外陳述及其他非
    供述證據之證據能力，均未於言詞辯論終結前聲明異議，依
    刑事訴訟法第一百五十九條之五第二項之規定，視為同意作
    為證據，且本院審酌證人吳錦濱、張育綸、黃世銘等人上開
    言詞陳述作成時並非在非自由意志之情況下所為之陳述，又
    均係於案發後不久所為之陳述，較無人情干擾，所陳自較符
    事實；其他非供述證據，則係公務員職務上製作之紀錄文書
    、證明文書，與其責任、信譽攸關，若有錯誤、虛偽，該公
    務員可能因此擔負刑事及行政責任，且該等文書經常處於可
    能受公開檢查之狀態，其正確性及真實性之保障極高，核無
    顯有不可信之情況，是本院認該言詞及書面陳述適當，依刑
    事訴訟法第一百五十九條之五第一項之規定，亦得為證據。
三、又被告行為後，毒品危害防制條例第四條第一項之販賣第一
    級毒品罪，業經總統於九十八年五月二十日公布修正，並自
    同年五月二十二日起生效（司法院九十八年六月二十九日院
    台廳刑一字第０九八００一四六四三號函參照）。修正後之
    毒品危害防制條例第四條第一項規定「製造、運輸、販賣第
    一級毒品者，處死刑或無期徒刑；處無期徒刑者，得併科新
    臺幣二千萬元以下罰金。」，而修正前同條例第四條第一項
    係規定「製造、運輸、販賣第一級毒品者，處死刑或無期徒
    刑；處無期徒刑者，得併科新臺幣一千萬元以下罰金。」，
    經比較新舊法律後，關於該罪主刑部分，修正後之規定雖非
    較有利於被告，但修正後毒品危害防制條例第十七條第二項
    增訂「犯第四條至第八條之罪於偵查及審判中均自白者，減
    輕其刑」，而修正前之毒品危害防制條例則無此項規定，是
    經綜合比較整個修正結果，應以修正後之規定，對被告較為
    有利，依刑法第二條第一項但書之規定，自應適用修正後之
    毒品危害防制條例第四條第一項、第十七條第二項之規定論
    處，合先說明。
四、核被告所為，關於販賣海洛因予證人張育綸、黃世銘等人部
    分，均係犯修正後毒品危害防制條例第四條第一項之販賣第
    一級毒品罪；關於轉讓海洛因予證人吳錦濱部分，係犯同條
    例第八條第一項之轉讓第一級毒品罪。公訴人認轉讓予證人
    吳錦濱部分係犯同條例第四條第一項之販賣第一級毒品罪，
    起訴法條尚有未洽，惟因兩者社會基本事實相同，應由本院
    將此部分予以變更起訴法條。至被告為販賣或轉讓而持有第
    一級毒品之行為，已為販賣或轉讓第一級毒品之高度行為所
    吸收，均不另論罪。又被告轉讓第一級毒品部分因未達淨重
    五公克以上，故並無依毒品危害防制條例八條第六項之規定
    加重其刑之適用，附此說明。另被告販賣海洛因予證人張育
    綸部分（即事實欄一之(一)至(三)部分），與共犯吳錦濱具有犯
    意聯絡及行為分擔，均為共同正犯（至本院九十八年度上訴
    字第一三八○號刑事判決未論及吳錦濱此部分係與被告甲○
    ○成立共同正犯，並無拘束本院之效力，附此敘明）。又被
    告素行不佳，前曾因犯竊盜罪經臺灣臺中地方法院以九十三
    年度易字第二二六六號判決判處有期徒刑一年六月確定；又
    因犯違反毒品危害防制條例案件，經本院九十三年度上訴字
    第一九四六號判決判處應執行有期徒刑二年六月（施用第一
    級毒品部分有期徒刑一年八月，施用第二級毒品部分有期徒
    刑一年）確定；復因犯竊盜罪經臺灣臺中地方法院九十四年
    度易字第一○二九號判決判處有期徒刑一年確定；再因違反
    毒品危害防制條例案件，經臺灣臺中地方法院九十四年度訴
    字第三一七六號判決判處應執行有期徒刑一年三月（施用第
    一級毒品部分有期徒刑一年，施用第二級毒品部分有期徒刑
    五月）確定；前揭案件復經臺灣臺中地方法院九十六年度聲
    減字第四九一六號裁定減刑後各自合併應執行有期徒刑一年
    十一月、一年一月，並接續執行，於九十七年六月六日假釋
    付保護管束，於同年七月三十日保護管束期滿未經撤銷以執
    行完畢論，有臺灣高等法院被告前案紀錄表及臺灣臺中地方
    法院刑案資料查註紀錄表等各1份在卷可按，其於有期徒刑
    執行完畢後，五年以內故意再犯本件有期徒刑以上之上開各
    罪，均為累犯，除販賣第一級毒品罪之法定刑為死刑、無期
    徒刑部分依法不得加重外，餘均應依刑法第四十七條第一項
    之規定加重其刑。至被告於偵查中及原審、本院審判中均自
    白犯罪，有各該筆錄足按（見八０二號偵查緝第四八頁、原
    審卷第三五頁反面、第八六頁反面至八八頁及本院卷第三０
    頁、第九三頁至第九四頁），均應依修正後毒品危害防制條
    例第十七條第二項之規定減輕其刑。另被告所犯上開各罪，
    犯意各別，行為互殊，應分論併罰。原審予以論罪科刑，固
    非無見，惟查(一)被告行為後，毒品危害防制條例第四條第一
    項、第十七條第二項已有修正，且自九十八年五月二十二日
    起生效，故有新舊法律比較適用之問題，業如前述，原判決
    認該修正條文尚未施行，並無新舊法律比較適用之問題，已
    有未合。(二)被告於偵查及審判中均自白犯罪，原判決未依修
    正後毒品危害防制條例第十七條第二項之規定予以減輕其刑
    ，自有判決不適用法則之違誤。(三)被告以原價轉讓海洛因予
    證人吳錦濱部分，應成立轉讓第一級毒品罪，已如前述，原
    判決認係成立販賣第一級毒品罪，尤有判決適用法則不當之
    違法。(四)原判決主文欄既諭知主刑部分應執行有期徒刑十六
    年十月，惟卻又同時諭知從刑部分之執行（即因犯罪所得之
    財物新臺幣貳仟伍百元，與吳錦濱連帶沒收之，如全部或一
    部不能沒收時，以其等財產抵償之；因犯罪所得之財物新臺
    幣伍仟元，沒收，如全部或一部不能沒收時，以其財產抵償
    之；又未扣案之門號0000000000號行動電話壹支
    （含ＳＩＭ卡壹張），沒收，如全部或一部不能沒收時，追
    徵其價額或以其財產抵償之），亦有可議。被告上訴意旨指
    摘原判決未依修正後毒品危害防制條例第十七條第二項之規
    定予以減輕其刑不當云云，非無理由，且原判決復有上述其
    他可議之處，應由本院將原判決予以撤銷改判。復查被告販
    賣第一級毒品，戕害他人身心，其行固為法所不容，惟其前
    有多次施用毒品之前科（見卷附臺灣高等法院被告前案紀錄
    表），其身染施用毒品之惡習，進而為本件販賣毒品之行為
    ，究其原因當係肇於被告本身無法戒絕毒品，亦不知尋覓適
    當之機構協助導正；且其販賣毒品之次數雖有四次，惟各次
    所得僅為區區五百元至五千元，總所得亦僅七千五百元，不
    若一般大盤商動輒數十萬元或數百萬元，乃至數千萬元，顯
    見被告販賣之情節尚屬輕微；另被告也僅止於販賣毒品，而
    非以毒品為工具，藉以誘使、控制他人，以遂行進一步之犯
    罪行為，故其販賣之惡性，尚不至於應與社會永久隔離，相
    對於長期、大量販賣毒品，甚至以毒品為工具控制、誘使他
    人犯罪之大毒梟而言，其對社會治安及國民健康之危害較小
    ，倘亦處以死刑或無期徒刑，不免過苛，且無從與大毒梟之
    惡行有所區隔，足見被告販賣第一級毒品之犯行情輕法重，
    其犯罪情狀在客觀上非無可憫恕之處，本院認如處以法定最
    低度之刑期，猶嫌過重，爰就其販賣第一級毒品部分各依刑
    法第五十九條之規定酌量減輕其刑，並依法先加後遞減之。
    茲審酌被告前曾有多次犯罪前科，甫於九十七年七月三十日
    執行完畢（業如前述），猶再犯本案多次販賣及一次轉讓第
    一級毒品犯行，惟每次販賣海洛因之數量些微，所得之財物
    非多，暨其犯罪之動機、目的、手段、智識程度、其為貪圖
    一己之私利而販毒，並因此戕害他人之身心健康，惡性非輕
    ，暨其犯後坦承犯行等一切情狀，分別量處被告如附表所示
    之刑，並定其應執行之刑，以示懲儆。又按共同正犯之犯罪
    所得為新臺幣時，因係合併計算，且於全部或一部不能沒收
    時以其財產抵償之，為避免執行時發生重複沒收、抵償之情
    形，故各共同正犯之間係採連帶沒收主義，於裁判時僅諭知
    連帶沒收，不得就全體共同正犯之總所得對各該共同正犯分
    別重複諭知沒收（最高法院九十五年度台上字第三八八三號
    判決參照），是被告與共犯吳錦濱就事實欄一之(一)至(三)所示
    販賣第一級毒品所得之財物，分別係被告與共犯吳錦濱犯販
    賣第一級毒品罪所得之財物，雖均未扣案，仍應依毒品危害
    防制條例第十九條第一項之規定，各應於其主刑下宣告連帶
    沒收，如全部或一部不能沒收時，以其等財產抵償之；至被
    告就事實欄一之(四)所示販賣第一級毒品所得之財物，雖未扣
    案，惟亦應依同條例第十九條第一項之規定於其主刑下宣告
    沒收之，如全部或一部不能沒收時，以其財產抵償之。又上
    開門號0000000000號行動電話一支（含ＳＩＭ卡
    一張），雖未扣案，惟該行動電話係被告所申辦，申辦後即
    交由共犯吳錦濱供本件犯罪所使用，業據被告於偵查及原審
    審理時陳明在卷（見八０二號偵緝卷第四五頁、原審卷第八
    八頁反面），並經共犯吳錦濱於警詢時證述屬實（見警卷第
    二頁），該行動電話既係被告所申辦，自屬被告所有，且為
    供本件事實欄一之(一)至(四)所示部分犯罪所使用，應依毒品危
    害防制條例第十九條第一項之規定宣告沒收，如全部或一部
    不能沒收時，追徵其價額。至被告於本院審理時陳稱該行動
    電話之ＳＩＭ卡係其友人所有云云，核與事實不符，是其此
    部分所陳並不足取。另事實欄二部分，因受讓人吳錦濱係賒
    欠，且被告迄今尚未收到款項，尚無所得，故不予宣告沒收
    ；又扣案之上開海洛因十一包因被告已轉讓予吳錦濱，已非
    被告所有，故不於本案中宣告沒收銷燬之，均併此敘明。
五、據上論結，應依刑事訴訟法第三百六十九條第一項前段、第
    三百六十四條、第二百九十九條第一項前段、第三百條、毒
    品危害防制條例第四條第一項、第八條第一項、第十七條第
    二項、第十九條第一項、刑法第十一條前段、第二條第一項
    但書、第二十八條、第四十七條第一項、第五十九條、第五
    十一條第五款，判決如主文。
本案經檢察官乙○○到庭執行職務。
中    華    民    國    98    年    8    月    31     日
            刑事第八庭  審判長法  官  羅  得  村
                              法  官  張  靜  琪
                              法  官  劉  榮  服
以上正本證明與原本無異。
如不服本判決應於收受送達後十日內向本院提出上訴書狀，其未
敘述上訴理由者，並得於提起上訴後十日內向本院補提理由書（
均須按他造當事人之人數附繕本）「切勿逕送上級法院」。
                              書記官  江  玉  萍
中    華    民    國    98    年    8     月    31    日
附錄論罪科刑法條
毒品危害防制條例第四條第一項：
製造、運輸、販賣第一級毒品者，處死刑或無期徒刑；處無期徒
刑者，得併科新臺幣二千萬元以下罰金。
毒品危害防制條例第八條第一項：
轉讓第一級毒品者，處一年以上七年以下有期徒刑，得併科新臺
幣一百萬元以下罰金。
附表：
┌──┬───┬───────┬───────────────────┐
│編號│犯  行│所犯法條及罪名│宣          告          刑            │
├──┼───┼───────┼───────────────────┤
│ 一 │如犯罪│毒品危害防制條│甲○○共同販賣第一級毒品，累犯，處有期│
│    │事實欄│例第四條第一項│徒刑拾壹年陸月。未扣案犯罪所得之新臺幣│
│    │一(一)所│販賣第一級毒品│壹仟元，與吳錦濱連帶沒收之，如全部或一│
│    │示    │罪。          │部不能沒收時，以其等財產抵償之；又未扣│
│    │      │              │案之門號0000000000號行動電話│
│    │      │              │壹支（含ＳＩＭ卡壹張），沒收，如全部或│
│    │      │              │一部不能沒收時，追徵其價額。          │
├──┼───┼───────┼───────────────────┤
│ 二 │如犯罪│毒品危害防制條│甲○○共同販賣第一級毒品，累犯，處有期│
│    │事實欄│例第四條第一項│徒刑拾壹年陸月。未扣案犯罪所得之新臺幣│
│    │一(二)所│販賣第一級毒品│壹仟元，與吳錦濱連帶沒收之，如全部或一│
│    │示    │罪。          │部不能沒收時，以其等財產抵償之；又未扣│
│    │      │              │案之門號0000000000號行動電話│
│    │      │              │壹支（含ＳＩＭ卡壹張），沒收，如全部或│
│    │      │              │一部不能沒收時，追徵其價額。          │
├──┼───┼───────┼───────────────────┤
│ 三 │如犯罪│毒品危害防制條│甲○○共同販賣第一級毒品，累犯，處有期│
│    │事實欄│例第四條第一項│徒刑拾壹年陸月。未扣案犯罪所得之新臺幣│
│    │一(三)所│販賣第一級毒品│伍佰元，與吳錦濱連帶沒收之，如全部或一│
│    │示    │罪。          │部不能沒收時，以其等財產抵償之；又未扣│
│    │      │              │案之門號0000000000號行動電話│
│    │      │              │壹支（含ＳＩＭ卡壹張），沒收，如全部或│
│    │      │              │一部不能沒收時，追徵其價額。          │
├──┼───┼───────┼───────────────────┤
│ 四 │如犯罪│毒品危害防制條│甲○○販賣第一級毒品，累犯，處有期徒刑│
│    │事實欄│例第四條第一項│拾壹年柒月。未扣案犯罪所得之新臺幣伍仟│
│    │一(四)所│販賣第一級毒品│元，沒收，如全部或一部不能沒收時，以其│
│    │示    │罪。          │財產抵償之；又未扣案之門號○九五五八四│
│    │      │              │○六七二號行動電話壹支（含ＳＩＭ卡壹張│
│    │      │              │），沒收，如全部或一部不能沒收時，追徵│
│    │      │              │其價額。                              │
├──┼───┼───────┼───────────────────┤
│ 五 │如犯罪│毒品危害防制條│甲○○轉讓第一級毒品，累犯，處有期徒刑│
│    │事實欄│例第八條第一項│壹年貳月。                            │
│    │二所示│轉讓第一級毒品│                                      │
│    │      │罪。          │                                      │
└──┴───┴───────┴───────────────────┘


司法院資訊處製作；財團法人民間司法改革基金會備份。
